# "资本公积-其他资本公积"中哪些项目可以用于转增资本(股本)?

提问人：zico9999 时间：2012-11-23 14:40:57
求教陈版主：母公司A拥有C公司20%股权，子公司B拥有C公司80%股权，现A公司无偿划转C公司20%股权给B，那么在B公司单表上增加的“资本公司”是否属于资本溢价？？是否可以转增股本？

回答人：chenyiwei
基本可以这样理解。但要注意防止滥用这种方式以规避非货币资产出资需评估的规定，并关注这些资本公积形成时是否已经完税。